臺灣高雄地方法院刑事判決　　　　　　　94年度訴字第1204號
公　訴　人　臺灣高雄地方法院檢察署檢察官
被　　　告　甲○○
上列被告因違反毒品危害防制條例案件，經檢察官提起公訴（94
年度毒偵字第1251號）暨移送併辦部分（94年度毒偵字第4318號
），本院合議庭裁定由受命法官獨任進行簡式審判程序判決如下
：
    主  文
甲○○連續施用第一級毒品，累犯，處有期徒刑捌月。扣案含有
第一級毒品海洛因成分之白粉（驗後合計淨重壹點肆壹公克、壹
佰貳拾伍點零肆公克）均沒收銷燬之。
    事  實
一、甲○○前於民國（下同）87年間分別因麻醉藥品管理條例、
    肅清煙毒條例等案件，經法院判處有期徒刑7 月、3 年3 月
    確定，經法院裁定應執行有期徒刑3 年8 月確定，於90年2
    月18日執行完畢。
二、甲○○另於90年間因施用毒品案件，經檢察官聲請本院以90
    年度毒聲字第5387號裁定施以觀察、勒戒後認有繼續施用毒
    品傾向，再經檢察官聲請本院以90年度毒聲字第6628號裁定
    送戒治處所施以強制戒治，嗣因本院91年度毒聲字第1739號
    裁定停止戒治付保護管束而於91年4 月17日釋放，於91年10
    月30日交付保護管束期滿而強制戒治執行完畢。詎甲○○仍
    未戒除毒癮，復基於施用第一級毒品海洛因之概括犯意，於
    前揭強制戒治執行完畢釋放後5 年內之93年1 月底某日起至
    93年5 月20日8 時許，以平均4 至5 小時施用一次之頻率，
    連續在高雄縣市不特定之汽車旅館或高雄市○○區○○路98
    號2 樓租屋處，以將含有第一級海洛因成分之白粉摻入香菸
    內點火抽吸之方式施用第一級毒品海洛因多次，為警分別於
    (一)94年2 月3 日20時45分許，持搜索票經甲○○同意在高雄
    市○○區○○路98號2 樓查獲，並扣得含有第一級毒品海洛
    因成分之白粉（驗後合計淨重1.41公克）；(二)94年5 月20日
    15時10分許，持搜索票前往高雄市○○區○○路98號2 樓查
    獲，並扣得含有第一級毒品海洛因成分之白粉（驗後合計淨
    重125.04公克）。
三、案經高雄市政府警察局苓雅分局移請臺灣高雄地方法院檢察
    署檢察官偵查起訴及移送併辦。
    理  由
一、(一)上揭犯罪事實，業據被告甲○○於警詢及本院審理時為有
    罪陳述，(二)核與被告分別於94年2 月3 日、94年5 月20日17
    時許為警察查獲後警詢時所採集尿液，經分別送驗結果均呈
    嗎啡（為海洛因經人體代謝反應物）陽性反應，此分別有高
    雄市立凱旋醫院94年3 月1 日轉碼編號00000000號檢驗報告
    （見94毒偵1251號卷第17頁）、94年5 月30日轉碼編號0000
    0000號檢驗報告（見94毒偵4318號卷第25頁）各1 份在卷可
    稽。(三)又扣案白粉，經分別送驗結果，確均含有海洛因成分
    ，復有法務部調查局94年6 月9 日調科壹字第220019863 號
    鑑定通知書、94年7 月12日調科壹字第220020478 號鑑定通
    知書各1 紙（見本院卷）可稽。(四)至被告開始施用毒品之時
    間起點，固經檢察官起訴以93年間某時起，經本院訊問被告
    時，被告自白稱係自93年1 月底某日起，其自白之時間較為
    詳細，又與前揭證據相符，且衡以施用毒品係犯罪行為之不
    公然性質，僅被告自知其施用時間，是本件被告施用第一級
    毒品海洛因之時間應以其自白之時點為認定事實，惟此係就
    被告同一施用犯行之查究時間地點，自不影響檢察官就被告
    本案犯行之同一性。(五)又被告前於90年間因施用毒品案件，
    經檢察官聲請本院以90年度毒聲字第5387號裁定施以觀察、
    勒戒後認有繼續施用毒品傾向，再經檢察官聲請本院以90年
    度毒聲字第6628號裁定送戒治處所施以強制戒治，嗣因本院
    91年度毒聲字第1739號裁定停止戒治付保護管束而於91年4
    月17日釋放，於91年10月30日交付保護管束期滿而強制戒治
    執行完畢之事實，亦有臺灣高等法院被告全國前案紀錄表及
    臺灣高雄地方法院檢察署刑案資料查註紀錄表、臺灣高雄地
    方法院檢察署檢察官91年度戒毒偵字第1033號不起訴處分書
    各1 份在卷足參，是本件被告甲○○前因施用毒品，於91年
    10月30日強制戒治執行完畢釋放後，5 年內再為本件施用毒
    品犯行之事證明確，應依法論科。
二、(一)查海洛因係毒品危害防制條例第2 條第2 項第1 款明定之
    第一級毒品，核被告甲○○所為，係犯毒品危害防制條例第
    10 條 第1 項之施用第一級毒品罪，被告持有第一級毒品之
    行為已為其施用之高度行為所吸收，不另論罪。被告多次施
    用第一級毒品海洛因之犯行，時間緊接、方法相同，觸犯構
    成要件相同之罪，顯係基於概括犯意為之，為連續犯，依刑
    法第56條之規定，以一罪論並加重其刑。又公訴人僅就被告
    93年間1 月底某日起至94年2 月3 日5 時止（起訴書誤載為
    93年2 月3 日5 時）之施用第一級毒品起訴，惟其餘部分，
    與起訴事實具有連續犯之裁判上一罪關係，為起訴效力所及
    ，本院自應併予審究。(二)又被告前於87年間分別因麻醉藥品
    管理條例、肅清煙毒條例等案件，經法院判處有期徒刑7 月
    、3 年3 月確定，經法院裁定應執行有期徒刑3 年8 月確定
    ，於90年2 月18日執行完畢，有臺灣高等法院被告前案紀錄
    表可參，其於執行完畢後5 年內再犯本件連續施用第一級毒
    品之犯行，為累犯，應依刑法第47條之規定加重其刑，其同
    時有二加重事由，應依刑法第70條之規定遞加之。(三)爰審酌
    被告前經觀察、勒戒、強制戒治、停止戒治付保護管束，竟
    仍不知悔改，無堅定戒癮之意志，惟其行為尚未危害他人及
    其犯後坦承犯行，態度尚稱良好等一切情狀，量處如主文所
    示之刑。(四)扣案含有第一級毒品海洛因成分之白粉（驗後合
    計淨重1.41公克、125.04公克）應依毒品危害防制條例第18
    條第1 項前段之規定，沒收銷燬之。至於送驗耗費之海洛因
    部分，既已滅失不存在，自無宣告沒收銷燬之必要。(五)至於
    被告於94年5 月20日為警查獲所查扣之含有甲基安非他命之
    晶體及吸食工具（小燈泡），經本院依職權送以鑑定結果，
    均僅含有第二級毒品甲基安非他命成分，並無第一級毒品海
    洛因陽性反應（見本院卷附高雄醫學大學附設中和紀念醫院
    94 年7月19日編號0000-000號至0000-000號檢驗報告3 紙）
    ，是此部分扣案物品與被告本件施用海洛因犯行並無主刑從
    刑之附屬關係，且經檢察官於起訴書表明被告另涉施用第二
    級毒品部分，已簽併本院另案審理中，是此部分爰不予宣告
    沒收銷燬，附此敘明。
據上論斷，應依刑事訴訟法第273 條之1 第1 項、第299 條第1
項前段，毒品危害防制條例第10條第1 項、第18條第1 項前段，
刑法第11條、第56條、第47條、第70條，判決如主文。
本案經檢察官乙○○到庭執行職務
中　　華　　民　　國　　94　　年　　9 　　月　　30　　日
                  刑事第十一庭  法　官  楊智守
以上證明與原本無異。
如不服本判決，應於判決送達後10日內，向本院提出上訴狀。
中　　華　　民　　國　　94　　年　　9 　　月　　30　　日
                                書記官  王美玲
附錄本案論罪科刑法條：
毒品危害防制條例第10條
施用第1級毒品者，處6月以上5年以下有期徒刑。
施用第2級毒品者，處3年以下有期徒刑。
